【裁判字號】    90,易,1370
【裁判日期】    900531
【裁判案由】    竊盜
【裁判全文】
臺灣高雄地方法院刑事判決                          九十年度易字第一三七號
    公  訴  人  臺灣高雄地方法院檢察署檢察官
    被      告  乙○○
右列被告因竊盜案件，經檢察官提起公訴（民國九十年度偵字第一九六八號），本院
判決如左：
    主  文
乙○○連續竊盜，處拘役肆拾日，如易科罰金，以佰元折算壹日。
    事  實
一、乙○○係甲○○之母丙○之僱主，乙○○基於意圖為自己不法所有之概括犯意，
    分別於民國八十九年五、六月間及九十年一月十一日上午某時，在其所經營位於
    高雄市左營區○○○路八０三號之金夢鈴指壓按摩店，連續竊取甲○○所有置於
    該店抽屜之皮夾內之Ｋ金鑽戒（碎鑽五顆）一只及摩托羅拉二０八八型行動電話
    一具，分別值新台幣（下同）九千元及一千八百八十元，得手後於九十年一月十
    一日下午二時三十分許，為甲○○發現而報警查獲，並扣得Ｋ金鑽戒（碎鑽五顆
    ）一只。
二、案經被害人甲○○訴由高雄縣警察局左營分局報告臺灣高雄地方法院檢察署檢察
    官偵查起訴。
    理  由
一、訊據被告乙○○固坦承持有上開Ｋ金鑽戒（碎鑽五顆）一只乙情不諱，惟矢口否
    認涉有竊盜犯行，辯稱：前揭戒指係伊在該店所拾獲，且伊曾戴該只戒指供甲○
    ○之母親丙○指認，丙○表示失竊之Ｋ金鑽戒係碎鑽四顆，故未予歸還，伊亦未
    竊取前揭行動電話云云。惟查：
    （一）右揭犯罪事實，業据告訴人甲○○於警偵訊時及本院審理中指訴甚詳，並
          有贓物認領保管收據一紙及照片一張附卷可稽。
    （二）證人丙○於偵審中均證稱：乙○○未曾戴該只戒指供伊指認，伊亦未說過
          失竊之Ｋ金鑽戒係碎鑽四顆等語。而被告於警訊時及偵查中九十年一月十
          二日初訊時，均辯稱：該戒指係伊於八十九年八月間所拾獲等語，嗣於偵
          審中改稱：該戒指係客人所贈，而於八十九年三月間遺失，嗣於同年八月
          間尋獲云云。是被告所供前後不一，已堪置疑。況苟如被告所稱該戒指既
          係客人所贈，被告又何以將該戒指供丙○指認？足見被告辯稱伊未竊取上
          開戒指云云，不值採信。
    （三）告訴人將其所有之上開行動電話於九十年一月十日置於金夢鈴指壓按摩店
          之員工個人專用抽屜內，且有上鎖，於同年月十一日下午二時三十分許，
          發現失竊；而被告係該店之老闆，持有店內每位員工個人專用抽屜之備用
          錀匙，並自承九十年一月十一日當天只有其一人在店內；又證人即製作警
          訊筆錄之員警詹文河於偵查中證稱：九十年一月十一日當天被告作筆錄時
          ，有表示要賠償告訴人戒指及行動電話之損失，亦願意將該只戒指還給告
          訴人，只要告訴人不予追究等語，則依上情互參以析，被告確有於右開事
          實欄所列時、地，竊取上開行動電話之事實，應可認定，其辯稱未竊取告
          訴人所有上開行動電話云云，即無可採。
    綜上所述，被告所辯無非事後卸責之詞，委無足採，本件事證已明，被告犯行洵
    堪認定。
二、核被告乙○○所為係犯刑法第三百二十條第一項竊盜罪。被告前後二次犯行，時
    間緊接，所犯罪名相同，顯係出於概括之犯意為之，為連續犯，應依刑法第五十
    六條之規定論以一罪，並加重其刑。爰審酌被告犯罪之動機、目的、手段、所生
    損害及犯罪後態度等一切情狀，量處如主文所示之刑。查被告行為後刑法第四十
    一條已於九十年一月十日修正公布，並自同年月十二日生效，得易科罰金者，修
    正為犯最重本刑為五年以下有期徒刑以下之刑之罪，與修正前條文規定犯最重本
    刑為三年以下有期徒刑以下之刑之罪比較，以修正後條文有利於被告，依刑法第
    二條第一項前段規定，應適用修正後之刑法第四十一條第一項前段。故依該條規
    定，諭知易科罰金之折算標準。
據上論斷，應依刑事訴訟法第二百九十九條第一項前段，刑法第二條第一項前段、第
五十六條、第三百二十條第一項、第四十一條第一項，罰金罰鍰提高標準條例第一條
前段、第二條，判決如主文。
中      華      民      國      九十      年      五    月    三十一    日
                                臺灣高雄地方法院刑事第一庭
                                    法  官    郭佳瑛
右正本證明與原本無異。
如不服本判決，應於判決送達後十日內，向本院提出上訴狀。
                                    書記官    王美玲
中    華    民    國      九十      年      六      月      一      日
附錄本判決論罪之法條：
刑法第三百二十條第一項
意圖為自己不法之所有或第三人不法之所有，而竊取他人之動產者，為竊盜罪，
處五年以下有期徒刑、拘役或五百元以下罰金。


司法院資訊處製作；財團法人民間司法改革基金會備份。
